臺灣高雄地方法院刑事判決　　　　　　95年度簡上字第1311號
上　訴　人　臺灣高雄地方法院檢察署檢察官
被　　　告　戊○○
上列上訴人因詐欺案件，不服本院高雄簡易庭中華民國95年5 月
10日95年度簡字第617 號第一審簡易判決（聲請簡易判決處刑案
號：94年度偵字第28451 、28452 號），提起上訴及移送併案（
臺南地方法院檢察署94年度營偵字第1360號、95年度營偵字第53
4 、788 號、臺灣臺中地方法院檢察署95年度偵字第20470 號）
，本院管轄之第二審合議庭適用簡式審判程序審理，判決如下：
    主  文
原判決撤銷。
戊○○連續幫助連續意圖為自己不法之所有，以詐術使人將本人
之物交付，處有期徒刑陸月，如易科罰金，以銀元佰元即新臺
幣玖佰元折算壹日。
    事  實
一、戊○○可預見將金融帳戶、行動電話門號提供他人使用，可
    能幫助他人遂行詐欺取財之犯罪目的，竟仍以縱有人以金融
    帳戶、行動電話實施詐欺取財犯行，亦不違背其本意之幫助
    概括犯意，先後於如附表「幫助詐欺時、地、方式」欄所示
    時間、地點及方式，實施幫助詐欺行為，詐欺集團取得戊○○提供如附表各該編號「幫助詐欺時、地、方式」欄所示之
    帳戶 (附表編號1 、2 所示)、 行動電話門號（附表編號3
    、、4 、5 所示）後，即於如附表各該編號「詐欺過程欄」
    所示時、地及方式，對附表各該編號「被害人」欄所示之被
    害人施以詐術，並因而詐取如附表各該編號「詐得金額」欄
    所示金額得手。嗣經各該被害人發覺有異，報警處理，經警
    循線查獲。
二、案經高雄縣政府警察局湖內分局報告臺灣高雄地方法院檢察
    署檢察官偵查起訴及移送併辦，暨台南縣警察局歸仁分局報
    告臺灣臺南地方法院檢察署檢察官、台中市警察局第四分局
    報告臺灣臺中地方法院檢察署檢察官，分別呈請臺灣高等法
    院高雄分院檢察署令轉臺灣高雄地方法院檢察署檢察官偵查
    及移送併辦。
    理  由
一、本件被告戊○○所犯係死刑、無期徒刑、最輕本刑為3 年以
    上有期徒刑以外之罪，被告於本院審理時就前揭被訴事實為
    有罪之陳述，經本院告知簡式審判程序之旨，並聽取其與公
    訴人之意見後，裁定進行簡式審判程序，合先敘明。
二、上開犯罪事實，業據被告於本院審理時坦承不諱（參本院卷
    第61、86頁），就附表編號1 之犯罪事實部分，並有證人即
    被害人管亮宇於警詢中之證詞（見高雄市政府警察局左營分
    局警卷一第10頁）、證人潘雅綾於警詢及偵查中之供述（見
    高雄市政府警察局左營分局警卷一第4 至5 頁、94年度偵第
    28451 號卷第12至14頁）、潘雅綾所有郵局帳戶郵政存簿儲
    金立帳申請書（見高雄市政府警察局左營分局警卷一第17頁
    ）、潘雅綾之上開帳戶之客戶歷史交易清單（參原審院卷第
    36頁）、被害人管亮宇所呈台新銀行自動付款機客戶交易明
    細單及國內匯款回條（高雄市左營分局警卷一第18頁）等資
    料各1 份在卷可佐；就附表編號2之 犯罪事實部分，另有證
    人即被害人丙○○於警詢、偵查中之證詞（見高雄市政府警
    察局左營分局警卷二第11至12 頁 、94年度偵字第28451 號
    卷第18至19頁）潘雅綾之上開帳戶之客戶歷史交易清單（參
    原審卷第36頁）等資料各1 份在卷可佐；就附表編號3 之犯
    罪事實部分，業經證人及被害人甲○○於本院審理時及於警
    詢中陳述明確（參本院卷第63至64頁、台南縣警察局學甲分
    局警卷第28至29頁），尚有通聯調閱查詢單（見台南縣警察
    局學甲分局警卷第58頁）台灣大哥大股份有限公司基本資料
    查詢、預付卡申請書（95營偵534 號第10、11頁）等各1 份
    在卷可佐；就附表編號4 之犯罪事實部分，尚有證人即被害
    人乙○○於警詢中之證詞（見台中市警察局第四分局警卷第
    11頁）及中華電信客戶基本資料（見台中市警察局第四分局
    警卷第35、36頁）、中華電信行通分公司客戶服務處查詢電
    信使用者資料函復單（參本院卷第49頁）大眾銀行林永堂之
    開戶申請書及大眾銀行交易查詢清單（見台中市警察局第四
    分局警卷第26、27頁）台中商業銀行自動櫃員機交易明細表
    （見台中市警察局第四分局警卷第12頁）等資料在卷可佐；
    就附表編號5 之犯罪事實部分，除據證人即被害人丁○○於
    本院審理時及警詢中之證述綦詳（參本院卷第65頁、台中市
    警察局第四分局警卷第16頁），並有中國信託銀行自動櫃員
    機交易明細表（見台中市警察局第四分局警卷第17頁）、中
    華電信客戶基本資料（見台中市警察局第四分局警卷第35、
    36頁）、中華電信行通分公司客戶服務處查詢電信使用者資
    料函復單（參本院卷第49頁）、大眾銀行林永堂之開戶申請
    書及大眾銀行交易查詢清單（台中市警察局第四分局警卷第
    26、27頁）等資料各1 份在卷可佐；就附表編號6 之犯罪事
    實部分，亦有證人即被害人己○○警詢中之證述（見台中市
    警察局第四分局警卷第19 頁） 、中華郵政公司自動櫃員機
    交易明細表2 張（見台中市警察局第四分局警卷第20頁左）
    及中華電信客戶基本資料（見台中市警察局第四分局警卷第
    35、36頁）、中華電信行通分公司客戶服務處查詢電信使用
    者資料函復單（參本院卷第49頁）大眾銀行林永堂之開戶申
    請書及大眾銀行交易查詢清單（見台中市警察局第四分局警
    卷第26、27頁）等資料各1 份在卷可佐。
三、按金融帳戶為個人之理財工具，而政府開放金融業申請設立
    後，金融機構大量增加，一般民眾皆可以存入最低開戶金額
    之方式自由申請開設金融帳戶，並無任何特殊之限制，因此
    一般人申請存款帳戶極為容易而便利，且得同時在不同金融
    機構申請多數存款帳戶使用，實無使用或借用他人帳戶之理
    ，行動電話之門號亦係如此：而金融存款帳戶，攸關存戶個
    人財產權益之保障，其專屬性甚高，一般人均會妥為保管及
    防止他人任意使用，若非與本人有密切關係，不可能提供個
    人帳戶供他人使用，縱有特殊情況偶需交付他人使用，亦必
    深入瞭解用途及合理性，始予提供，且個人金融機構帳戶如
    落入不明人士手中，而未加以闡明正常用途，極易被利用為
    與財產有關之犯罪工具，又詐欺集團每每利用購買他人名義
    之行動電話門號遂行詐欺犯行利用，並得以使檢警機關追查
    不易而隱匿行蹤、逃避追緝等情，業經政府大家宣導、提醒
    民眾注意勿蹈法網，此均為吾人依一般生活認知所易於體察
    之常識，而有犯罪意圖者，非有正當理由，竟徵求他人提供
    帳戶、行動電話門號，客觀上可預見其目的，係以無法追查
    之電話聯絡實施詐欺行為，而使詐欺對象為某筆資金之存入
    後，再行領出之用，而該筆資金之存入及提領過程係有意隱
    瞞其流程及行為人身份曝光之用意，一般人本於認知能力極
    易瞭解。被告行為時，業已成年，具有相當之生活閱歷及社
    會經驗，對於現今社會一再發生犯罪集團利用人頭帳戶、門
    號作為財產犯罪所得工具之情況，自難諉為不知，詎被告對
    於收購帳戶、行動電話門號者之真實姓名及相關背景，一無
    所知，便將其上開帳戶、行動電話門號輕易提供予他人使用
    ，足認被告可預見將金融機構帳戶、行動電話門號提供他人
    使用將幫助他人實施詐欺取財犯罪，縱有人以上開帳戶及行
    動電話門號實施詐欺取財犯罪亦不違背其本意之幫助意思自
    明。綜上，本案事證明確，被告犯行堪予認定。
四、按行為後法律有變更者，適用行為時之法律。但行為後之法
    律有利於行為人者，適用最有利於行為人之法律，刑法第2
    條第1 項定有明文。被告前開行為後，刑法相關規定業經總
    統於94年2 月2 日修正公布，並依刑法施行法第10條之1規
    定自95年7 月1 日施行。職是，本件自應就被告行為前、後
    相關法律有修正者，依前揭規定加以比較適用。茲說明如下
    ：
（一）按被告行為時，刑法第339 條第1 項之法定本刑罰金刑部
      分為1000元以下罰金，另依罰金罰鍰提高標準條例第1 條
      前段規定，依法律應處罰金、罰鍰者，就其原定數額得提
      高為2 至10倍（中華民國72年7 月27日司法院、行政院令
      發布，並自72年8 月1 日起施行：「依戡亂時期罰金罰鍰
      提高標準條例─80年5 月6 日修正名稱為罰金罰鍰提高標
      準條例─第1 條前段及第3 條規定將刑法定有罰金各條之
      罰金數額，均提高為10倍）。及依現行法規所定貨幣單位
      折算新臺幣條例第2 條規定，現行法規所定金額之貨幣為
      圓、銀元或元者，以新臺幣元之3 倍計算，換言之，刑法
      第339 條第1 項之法定本刑，經折算為新臺幣後，為新臺
      幣30000 元；而被告行為後，依95年6 月14日公布之刑法
      施行法第1 條之1 規定，中華民國94年1 月7 日刑法修正
      施行後，刑法分則編所定罰金之貨幣單位為新臺幣 (第1
      項)。94 年1 月7 日刑法修正時，刑法分則編未修正之條
      文定有罰金者，自94年1 月7 日刑法修正施行後，就其數
      額提高為30倍。但自72年6 月26日至94年1 月7 日新增或
      修正之條文，就其所定數額提高為3 倍 (第2 項)， 其立
      法理由謂：刑法24年施行後，為解決國民所得經濟水準已
      大幅提昇問題，有關罰金與罰鍰倍數之調整及銀元與新臺
      幣之折算標準，訂有「罰金罰鍰提高標準條例」及「現行
      法規所定貨幣單位折算新臺幣條例」，除罰金以1 銀元折
      算3 元新臺幣外，並將72年6 月26日以前修正之刑法部分
      條文罰金數額提高為10倍；其後修正者則不再提高倍數，
      亦即刑法分則各罪罰金數額視前開情形分別提高為30倍或
      3 倍。考量新修正之刑法施行後，不再適用「現行法規所
      定貨幣單位折算新臺幣條例」，為使罰金數額趨於一致，
      避免衍生新舊法比較適用問題，以緩和實務適用法律之衝
      擊，於不變動罰金數額之前提下，爰為第2 項規定等語。
      查刑法第339 條第1 項自72年6 月26日至94年1 月7 日間
      並無修正，是依據前揭刑法施行法第1 條之1 之規定，刑
      法第339 條第1 項之法定本刑，自95年7 月1 日起，即改
      為新臺幣3000 0元，此均與刑法施行法第1 條之1 修訂前
      之數額並無不同。然再以被告行為後，修正後之刑法第33
      條第5 款規定罰金刑之下限為新台幣1000元，且以百元計
      算之；而依修正前之刑法第33條第5 款規定之罰金刑下限
      ，為銀元1 元，提高10倍後為銀元10元，換算為新台幣30
      元；是比較新舊法之規定，修正後之規定並非較有利於被
      告，依刑法第2 條第1 項前段之規定，應適用行為時之法
      律，即適用修正前之刑法第33條第5 款之罰金刑規定。
（二）又被告於本件犯罪時之刑法第41條第1 項前段規定：「犯
      最重本刑為5 年以下有期徒刑以下之刑之罪，而受6 個月
      以下有期徒刑或拘役之宣告，因身體、教育、職業、家庭
      之關係或其他正當事由，執行顯有困難者，得以1 元以上
      3 元以下折算1 日，易科罰金。」，及依前述現行法規所
      定貨幣單位折算新臺幣條例第2 條規定，現行法規所定金
      額之貨幣為圓、銀元或元者，以新臺幣元之3倍 計算，及
      依修正前罰金罰鍰提高標準條例第2 條前段（現已刪除）
      規定，依刑法第41條易科罰金者，就其原定數額提高為10
      0 倍折算1 日，故被告行為時之易科罰金折算標準，得以
      銀元100 元以上300 元以下折算1 日，經折算為新臺幣後
      ，應以新臺幣300 元以上900 元以下折算1 日。惟95年7
      月1 日修正公布施行之刑法第41條第1 項前段則規定：「
      犯最重本刑為5 年以下有期徒刑以下之刑之罪，而受6 個
      月以下有期徒刑或拘役之宣告者，得以新臺幣1000元、20
      00元或3000元折算1 日，易科罰金。」比較修正前後之易
      科罰金折算標準，以95年7 月1 日修正公布施行前之規定
      ，較有利於受刑人，則應依刑法第2 條第1 項前段，適用
      修正前刑法第41條第1 項前段規定，定其折算標準。是本
      件並依修正前刑法第41條第1 項前段、現行法規所定貨幣
      單位折算新臺幣條例第2 條規定，諭知易科罰金之折算標
      準。
（三）修正施行前刑法第30條原規定：「幫助他人犯罪者，為從
      犯。雖他人不知幫助之情者，亦同。從犯之處罰，得按正
      犯之刑減輕之」，而現行刑法第30條則修正為：「幫助他
      人實行犯罪行為者，為幫助犯。雖他人不知幫助之情者，
      亦同。幫助犯之處罰，得按正犯之刑減輕之」。參照該條
      修正之立法理由說明，此項修正係「依學界通說既認幫助
      犯應採共犯從屬性說之『限制從屬形式』，使教唆犯及幫
      助犯之從屬理論一致，爰修正第1 項之文字，以杜疑義」
      、「…明示幫助犯之成立，亦以被幫助者著手犯罪之實行
      ，且具備違法性為必要。至於被幫助者是否具有『有責性
      （罪責）』，皆不影響幫助犯之成立。因此，如被幫助之
      人未滿14歲，或有第19條第1 項之情形而不罰，依幫助犯
      之限制從屬形式，仍得依其所幫助之罪處罰之」，是本次
      修正僅係參酌學說及實務見解，將幫助犯之條文規定予以
      明確化，以杜爭議，故解釋上修正施行前後刑法第30條第
      2 項之規定並無有利或不利於被告之問題，惟幫助犯是否
      得予減輕其刑，事涉行為之可罰性，應有刑法第2 條第1
      項規定之適用。是本案應依被告行為時即修正施行前刑法
      第30條第1 項之規定，論以幫助犯，並依同條第2 項之規
      定減輕其刑。
（四）按被告犯罪後法律有變更，而比較行為時及裁判時之法律
      時，應就與罪刑有關之共犯、未遂犯、結合犯以及累犯加
      重、自首減輕、暨其他法定加減原因與加減例等一切情形
      ，比較其全部之結果，而為整體之適用，不能割裂而分別
      適用新舊法有利之條文（最高法院95年度台上字第3735號
      判決意旨參照）。本件經依前述關於罰金刑最低度、易科
      罰金及幫助犯等規定合併比較之結果，爰認修正前刑法之
      罰金刑之最低度、易科罰金及幫助犯等相關規定較有利於
      被告，故應依行為時之修正前刑法作為本件被告論罪科刑
      之依據。
五、按刑法上之幫助犯，係對於犯罪與正犯有共同之認識，而以
    幫助之意思，對於正犯資以助力，而未參與實施犯罪之行為
    者而言。是以如未參與實施犯罪構成要件之行為，而係出於
    幫助之意思提供助力，即屬幫助犯，而非共同正犯。被告戊○○販售行動電話門號、帳戶及使用帳戶必要資料供他人實
    施詐欺取財之犯罪工具，所為係從事詐欺罪犯罪構成要件以
    外之行為，核其所為，係犯刑法第339 條第1 項、修正前刑
    法第30條第1 項前段詐欺取財罪之幫助犯。被告幫助真實姓
    名年籍不詳、綽號「細漢」之成年男子及所屬詐欺集團犯詐
    欺取財罪，為從犯，爰依修正前刑法第30條第2 項之規定，
    按正犯之刑減輕之。次按連續幫助與幫助連續為不同之犯罪
    態樣，如基於概括犯意，多次幫助他人犯罪，為連續幫助，
    該幫助者有多次犯罪行為；如以一幫助行為，幫助他人連續
    犯罪，則為幫助連續，就幫助犯而言，僅有一次犯罪行為，
    最高法院87年台上字第3865號判決意旨可資參照；而本件被
    告所幫助之正犯實施數次詐欺取財行為均在刑法於94 年2月
    2 日修正公布刪除連續犯規定，並自95年7 月1 日施行之前
    ，則本件被告所幫助之正犯所為先後詐欺取財犯行，歷次犯
    行時間緊接，犯罪基本構成要件相同，顯係基於概括之犯意
    反覆為之，應依修正前刑法第56條連續犯之規定論以一罪，
    並加重其刑，且先加後減之。職是，如附表編號1 、2 所示
    之正犯連續詐欺取財犯行，被告僅有一幫助行為，如附表編
    號3 以及編號4 至6 所示之正犯連續詐欺取財犯行，被告亦
    僅有一幫助行為，因所幫助之正犯數次犯行應依修正前刑法
    第56條之規定論以一連續詐欺取財既遂罪，揆諸前揭最高法
    院判決意旨，本件被告僅有一幫助犯罪之行為，幫助他人連
    續犯罪，即屬幫助連續至明，而如附表編號1 至2 、3 、4
    至6 所示被告3 次幫助犯行間，時間緊接，所犯為基本構成
    要件相同之罪，顯係基於概括之犯意反覆為之，亦應依修正
    前刑法第56條連續犯之規定論以一罪，為連續幫助明甚。而
    被告如附表編號3 至6 所示之幫助連續詐欺取財犯行，雖未
    據公訴人聲請本院起訴或聲請簡易判決處刑，惟因與前開聲
    請簡易判決處刑之部分有連續犯之一罪關係，業如前述，且
    經檢察官促請本院併辦，本院自得併予審理。被告犯罪事證
    既明，原審予以論罪科刑，固非無見。惟原審未及就被告如
    附表編號4 至6 所示之幫助連續詐欺取財犯行，依修正前刑
    法連續犯規定予以論罪科刑，容有未洽；又原審就被告如附
    表編號3 所示幫助詐欺犯行部分，以被告曾申辦0000000000
    號之行動電話門號並提供他人使用，且該門號為詐欺集團用
    以詐騙甲○○等事實，均屬無法證明為由，認被告該部分犯
    行與檢察官聲請簡易判決處刑部分並無關聯，逕退由檢察官
    處理；然查，被告所犯如附表編號3 所示幫助詐欺取財犯行
    ，業經被告坦承在案（參本院第61、86頁），且與證人甲○○前述證述情節相符，被告確實將所申辦0000000000號之行
    動電話門號提供他人使用，且該門號並為詐欺集團用以詐騙
    甲○○無疑，且據被告坦認其為附表編號1 、2 所示1 次幫
    助詐欺取財犯行與附表編號3 之幫助詐欺取財犯行，均係於
    94年8 月間所為，又均係販賣與同一詐欺集團成員「細漢」
    之人，可認被告所為上開幫助犯行之行為時間甚為密接，參
    以被告自承：因當時缺少生活費用，尚需照料2 歲幼兒，故
    而販賣帳戶、行動電話等情（見94年度偵字第28452 號卷第
    12 頁） ，益徵被告先後所為如附表編號1 至3 之2 次幫助
    取財犯行，時間緊接，犯罪構成要件相同，且係出於同一幫
    助詐欺之概括犯意為之，則如附表編號3 所示被告犯行與如
    附表編號1 、2 號所示聲請簡易判決處刑之部分具有連續犯
    之裁判上一罪關係無疑，亦經檢察官促請併辦，本院自應加
    以審理，是原審未將該審判不可分之部分與業經聲請簡易判
    決處刑部分，併予審理，尚屬可議。檢察官以原審未將被告
    如附表編號3 所示幫助詐欺取財犯行併予論罪科刑而提起上
    訴，為有理由，自應由本院將原審判決撤銷予以改判。爰審
    酌被告將帳戶及行動電話門號提供他人詐欺取財使用，紊亂
    社會正常交易秩序，並使不法之徒藉此輕易詐取財物，致檢
    警難以追查緝捕，助長詐欺犯罪集團詐騙財物之犯罪風氣，
    因己貪圖小利造成各被害人莫大損失；惟念及被告僅係提供
    帳戶及行動電話門號，並未直接參與詐欺犯行，犯罪情節較
    為輕微，又販售帳戶、行動電話門號所牟得利益非鉅，並於
    犯後坦承幫助犯行，態度良好，應有悔意等一切情狀，量處
    如主文所示之刑，並依修正前刑法第41條第1 項前段規定，
    諭知如易科罰金之折算標準。
六、據上論斷，應依刑事訴訟法第455 條之1 第3 項、第452 條
    、第369 條第1 項前段、第364 條、第299 條第1 項前段，
    刑法第2 條第1 項前段、第339 條第1 項，修正前刑法第30
    條、第56條、第41條第1 項前段，罰金罰鍰提高標準條例第
    1 條前段、修正前罰金罰鍰提高標準條例第2 條，現行法規
    所定貨幣單位折算新臺幣條例第2 條，判決如主文。
本案經檢察官庚○○到庭執行職務。
中　　華　　民　　國　　96　　年　　2 　　月　　1 　　日
                  刑事第十三庭  審判長法　官   高思大
                                      法  官   方錦源
                                      法  官   戴韻玲
以上正本證明與原本無異。
本判決不得上訴。
中　　華　　民　　國　　96　　年　　2 　　月　　1 　　日
　　　　　　　　　　　　　　　　　　　書記官   李春慧
附錄條文：
刑法第339條第1項
意圖為自己或第三人不法之所有，以詐術使人將本人或第三人之
物交付者，處5 年以下有期徒刑、拘役或科或併科1 千元以下罰
金。
附表
 ┌──┬──────────┬────────────┬───┬────┬─────────┐
 │編號│幫助詐欺時、地、方式│詐欺過程                │被害人│詐得金額│備註              │
 ├──┼──────────┼────────────┼───┼────┼─────────┤
 │1   │被告經由真實姓名年籍│「細漢」所屬詐欺集團中成│管亮宇│3萬元   │原審案號：        │
 │    │不詳、自稱「陳明雄」│年女性成員於94年8 月23日│      │        │95年度簡字第617 號│
 │    │之成年男子介紹，於94│上午10時許，撥打電話與管│      │        │（聲請簡易判決處刑│
 │    │年8 月間某日下午3 許│亮宇，偽稱係其前同事「戴│      │        │案號：94年度偵字第│
 │    │，在高雄市國802 醫院│文宜」，並稱：因有急事，│      │        │2845 1號、94年度偵│
 │    │旁建軍路某處，將其妻│需借款6 萬元，請匯款至指│      │        │字第28452號）     │
 │    │潘雅綾於91年10月30日│定帳戶云云，致使管亮宇陷│      │        │                  │
 │    │在中華郵政股份有限公│於錯誤，自台南市○○路台│      │        │                  │
 │    │司左營果貿郵局開立之│新國際商業銀行（下稱台新│      │        │                  │
 │    │帳戶（局號：0000 000│銀行）提款機提領3 萬元，│      │        │                  │
 │    │號、帳：0000000 號）│並匯款至該詐欺集團成員指│      │        │                  │
 │    │之存摺、提款卡、提款│定之被告所提供上開潘雅綾│      │        │                  │
 │    │密碼及印章等使用該帳│所有左營果貿郵局帳戶內  │      │        │                  │
 ├──┤戶之必要資料，以新台├────────────┼───┼────┤                  │
 │2   │幣（下同）4,000 元之│「細漢」所屬詐欺集團中成│丙○○│2萬元   │                  │
 │    │代價，出售與真實姓名│年女性成員於94年8 月23日│      │        │                  │
 │    │年籍不詳、綽號「細漢│上午10時50分許，向丙○○│      │        │                  │
 │    │」之成年男子使用    │佯稱：撥打電話與丙○○，│      │        │                  │
 │    │                    │佯裝係丙○○友人「小洪」│      │        │                  │
 │    │                    │並以腎臟病至高雄治療、積│      │        │                  │
 │    │                    │欠債務等事由，向丙○○表│      │        │                  │
 │    │                    │示欲借款2 萬元，致使陳庭│      │        │                  │
 │    │                    │馨陷於錯誤，而依指示匯款│      │        │                  │
 │    │                    │2 萬元至該詐欺集團成員指│      │        │                  │
 │    │                    │定之被告所提供上開潘雅綾│      │        │                  │
 │    │                    │所有左營果貿郵局帳戶內  │      │        │                  │
 ├──┼──────────┼────────────┼───┼────┼─────────┤
 │3   │被告於94年8 月12日在│「細漢」所屬詐欺集團中成│甲○○│5萬元   │臺灣高雄地方法院檢│
 │    │高雄縣鳳山市地址不詳│年女性成員於94年8 月25日│      │        │察署檢察官上訴案號│
 │    │之通訊行內申辦取得台│中午11時許，撥打電話與李│      │        │：95年度上字第741 │
 │    │灣大哥大電信股份有限│苓怡，佯稱係其表妹邱惠芬│      │        │號（臺南地方法院檢│
 │    │公司之易付卡門號0958│，並偽稱：因急用需借款5 │      │        │察署檢察官併案案號│
 │    │891737號之行動電話號│萬元云云，且留下被告提供│      │        │：95營偵534 號，另│
 │    │碼，隨即於同日、同址│與詐欺集團使用之行動電話│      │        │臺南地方法院檢察署│
 │    │，將上開門號SIM 卡以│門號0000000000號供作聯絡│      │        │檢察官併案之94營偵│
 │    │500 元代價販售與真實│，甲○○因而陷於錯誤，於│      │        │1360 號、95營偵788│
 │    │姓名年籍不詳、綽號「│同日下午1 時許前往台北市│      │        │號等案號，均與前述│
 │    │細漢」之成年男子使用│天母東路51號第一商業銀行│      │        │併案部分為同一事實│
 │    │                    │預備匯款，並回撥上開門號│      │        │)                 │
 │    │                    │，經詐欺集團成年成員告知│      │        │                  │
 │    │                    │匯款至陳進枝（另案偵辦）│      │        │                  │
 │    │                    │所有中華郵政公司將軍郵局│      │        │                  │
 │    │                    │帳號000000000000000000號│      │        │                  │
 │    │                    │之帳戶，隨即匯款5 萬元至│      │        │                  │
 │    │                    │該帳戶                  │      │        │                  │
 ├──┼──────────┼────────────┼───┼────┼─────────┤
 │4   │被告於94年8 月23日在│「細漢」所屬詐欺集團中成│乙○○│1萬元   │臺灣臺中地方法院檢│
 │    │同編號3 之高雄縣鳳山│年女性成員於94年9 月13日│      │        │察署檢察官併案案號│
 │    │市地址不詳之通訊行內│下午1 時20分許，以092137│      │        │：95 年 度偵字第  │
 │    │申辦取得中華電信0921│1711號行動電話門號撥打電│      │        │20470 號          │
 │    │371711號行動電話門號│話與乙○○，佯稱係其友人│      │        │                  │
 │    │之SIM 卡，隨即於同日│林孟娟，並以母親住院又須│      │        │                  │
 │    │、同址，將上開門號SI│繳交合會會款等情事為由，│      │        │                  │
 │    │M 卡以500 元代價販售│向乙○○求助要求匯款，張│      │        │                  │
 │    │與真實姓名年籍不詳、│斐渝因而陷於錯誤，便至台│      │        │                  │
 │    │綽號「細漢」之詐欺集│中縣東勢鎮○○路62 號 台│      │        │                  │
 │    │團成年男子使用      │中商業銀行提款機轉帳匯款│      │        │                  │
 │    │                    │1 萬元至大眾銀行南屯簡易│      │        │                  │
 │    │                    │型分行戶名林永堂（另由檢│      │        │                  │
 │    │                    │察官為不起訴處分）所有帳│      │        │                  │
 │    │                    │號000000000000號之帳戶  │      │        │                  │
 ├──┤                    ├────────────┼───┼────┤                  │
 │5   │                    │「細漢」所屬詐欺集團中成│丁○○│3萬元   │                  │
 │    │                    │年女性成員於94年9 月15日│      │        │                  │
 │    │                    │中午12時30分許，以被告提│      │        │                  │
 │    │                    │供詐欺集團使用之00000000│      │        │                  │
 │    │                    │11號行動電話門號撥打電話│      │        │                  │
 │    │                    │與丁○○，偽稱係伊同學「│      │        │                  │
 │    │                    │阿香」，並以母親遭人倒會│      │        │                  │
 │    │                    │急需用錢為由，向丁○○借│      │        │                  │
 │    │                    │款3 萬元，並留下00000000│      │        │                  │
 │    │                    │11號門號號碼供作與丁○○│      │        │                  │
 │    │                    │聯絡，丁○○因而陷於錯誤│      │        │                  │
 │    │                    │，前往高雄縣大寮鄉○○路│      │        │                  │
 │    │                    │與新厝路口統一超商內設置│      │        │                  │
 │    │                    │之中國信託銀行提款機，持│      │        │                  │
 │    │                    │華僑銀行提款卡操作將所有│      │        │                  │
 │    │                    │帳號0000000000000000000 │      │        │                  │
 │    │                    │號帳戶內3 萬元轉出至林永│      │        │                  │
 │    │                    │堂所有大眾銀行帳號044100│      │        │                  │
 │    │                    │012976號帳戶，並於匯款完│      │        │                  │
 │    │                    │成後撥打門號0000000000號│      │        │                  │
 │    │                    │行動電話告知匯款完成乙事│      │        │                  │
 ├──┤                    ├────────────┼───┼────┤                  │
 │6   │                    │「細漢」所屬詐欺集團中成│己○○│共2 萬5 │                  │
 │    │                    │年女性成員於94 年9 月15 │      │千元    │                  │
 │    │                    │日中午12 時許，以0000000│      │        │                  │
 │    │                    │711 號行動電話門號與蔡耀│      │        │                  │
 │    │                    │緯聯絡，詐稱係其大學同學│      │        │                  │
 │    │                    │陳俐安，向其借款5 萬元，│      │        │                  │
 │    │                    │己○○因而陷於錯誤，分別│      │        │                  │
 │    │                    │於94年9 月15日下午5時1分│      │        │                  │
 │    │                    │、94年9 月16 日上午11時2│      │        │                  │
 │    │                    │0分許，先後2次至自動櫃員│      │        │                  │
 │    │                    │機操作，各跨行轉帳匯款1 │      │        │                  │
 │    │                    │萬元、1 萬5 千元，至林永│      │        │                  │
 │    │                    │堂所有大眾銀行帳號044100│      │        │                  │
 │    │                    │012976 號之帳戶         │      │        │                  │
 └──┴──────────┴────────────┴───┴────┴─────────┘
